臺灣臺中地方法院刑事判決　　　　　　　96年度易字第2427號
公　訴　人　臺灣臺中地方法院檢察署檢察官
被　　　告　甲○○
上列被告因竊盜案件，經檢察官提起公訴（96年度偵字第4248號
），本院判決如下：
    主  文
甲○○意圖為自己不法之所有，而侵占離本人所持有之物，處新
台幣柒仟元，如易服勞役，以新台幣壹仟元折算壹日。扣案噴燈
瓦斯、打火機各壹個，均沒收。
    犯罪事實
一、甲○○於民國96年1月26日6時左右，在台中縣大里市○○路
    ○段722號對面堤防內空地草叢上，見該處置有「友山營造股
    份有限公司」（下稱友山公司）所有，而遭不詳之人竊取後
    丟棄在該處之電纜線2條（各長約210公分、直徑各約1.5公
    分），係屬脫離友山公司本人所持有之物，竟意圖為自己不
    法之所有，擅自將電纜線予以侵占入已後，利用彎刀、噴燈
    、噴燈瓦斯、打火機等物將電纜線之外皮剝除燒毀（目的在
    取得電纜線內部銅線以供販賣用）。嗣於同日7時20分許，
    適有巡邏員警程清智經過，發覺堤防內濃煙密佈，前往察看
    ，始循線查獲，並扣得甲○○所用，用以焚燒電纜線外皮之
    噴燈瓦斯、打火機各1個。
二、案經臺中縣警察局霧峰分局報告臺灣臺中地方法院檢察署檢
    察官偵查起訴。
    理    由
一、按除簡式審判程序、簡易程序及刑事訴訟法第376條第1款、
    第2款所列之罪之案件外，第一審應行合議審判，刑事訴訟
    法第284條之1修正條文定有明文。本件被告甲○○所犯係屬
    刑事訴訟法第376條第1款所列之最重本刑3年以下有期徒刑
    之罪，依法獨任進行審理程序，合先敘明。
二、訊據被告甲○○對於在上開時、地拾獲電纜線，正在燒剝電
    纜線外皮之際，為警查獲之事實坦承不諱，核與證人即被害
    人友山公司工地物品保管員乙○○及證人即現場查獲員警程
    清智於本院證述之電纜線失竊及查獲經過相符，並有扣押筆
    錄、贓物認領保管單及現場照片24張、刑案現場繪測圖等在
    卷可資佐證，被告之自白核與事實相符而可採，從而本案事
    證明確，被告犯行堪以認定，應依法論科。
三、核被告甲○○於所為，係犯刑法第337條之侵占離本人所持
    有之物罪。公訴意旨雖認被告上開所為，係犯行法第321條
    第1項第3款之攜帶兇器加重竊盜罪，然證人乙○○於本院證
    稱：「（檢察官問：如何辨識扣案的電纜線是你們工地的電
    纜線？）我們將領回的電纜線，拿回工地與紅綠燈剩餘的電
    纜線比對。從接頭的部分，判斷出就是我們失竊的電纜線。
    （審判長問：交通號誌位於工地何處？）應該算是工地內，
    因為我們要進出工地，所以就自行設立該紅綠燈來管制交通
    。那個紅綠燈就是我們一般在路上看到的紅綠燈。（審判長
    問：工地有無大門？）沒有，是開放式的。（審判長問：原
    本電纜線應該是架在紅綠燈何處？）架在紅綠燈上面，紅綠
    燈有3米，所以電纜線也有3米高。（審判長問：依據你的判
    斷，要竊取該電纜線是否需要爬上紅綠燈？）我記得河堤邊
    有水泥護岸，可以爬上水泥護岸竊取。（審判長問：河堤護
    岸的最高處，距離電纜線有多高？）以我的身高170公分站
    在護岸上，沒有辦法碰到該電纜線。（審判長問：對於扣案
    剪刀，依據你的判斷有無辦法剪斷你們遭竊的電纜線？）沒
    有辦法，因為電纜線很粗」等語（本院卷第27-29頁），依
    證人乙○○上開證言，本件失竊之電纜線原係裝設於被害人
    友山公司設置於工地進出口處用以管制交通之紅綠燈上，距
    離地面約達3公尺，雖該紅綠燈旁有河堤護岸，但以證人乙
    ○○170公分之身高，即使爬上河堤護岸，也無法碰到該電
    纜線，且查獲員警雖於被告甲○○身旁同時扣得鐵製剪刀1
    支，然該剪刀尚不足以剪斷該遭竊之電纜線，而被告身高為
    170.5公分，業據其供述明確，於現場並未查獲任何足供被
    告攀爬上紅綠燈而得以竊取電纜線之工具，亦未扣得足以將
    遭竊之電纜線剪斷之工具，則被告供稱其剝燒之電纜線係拾
    得一節，即非全然無據，是以公訴人上開所指，尚有未恰，
    惟竊盜與侵占離本人所持有之物，其基本社會事實同為意圖
    為自己或第三人不法之所有，以和平手段取得他人之財物，
    侵害他人之財產法益，基本社會事實具同一性（最高法院81
    年台非字第423號判決意旨參照），爰依法變更起訴法條，
    改依刑法第337條論處。爰審酌被告前有多次財產犯罪之前
    案記錄（見附卷台灣高等法院被告前案紀錄表），又再有本
    件之犯行，其目的在欲變賣金錢花用，犯罪動機及目的並非
    良善，惟被害人業已取回失竊之電纜線，所生損害並非甚鉅
    ，及被告坦承犯行之犯後態度等一切情狀，量處如主文所示
    之刑，並諭知易服勞役之折算標準。扣案噴燈瓦斯、打火機
    為被告所有之物，業據其供述明確，並為供犯侵占脫離本人
    持有物罪所用之物，爰依刑法第38條第1項第2款宣告沒收。
    至其餘扣案之剪刀、刀鐵鎚、噴燈、手套等物，被告為其所
    有，爰不為沒收之諭知，復予敘明。
據上論斷，應依刑事訴訟法第299條第1項前段、第300條、第284
條之1，刑法第337條、第42條第3項前段、第38條第1項第2款，
刑法施行法第1條之1，判決如主文。
本案經檢察官丙○○到庭執行職務。
中　　華　　民　　國　　96　　年　　6 　　月　　29　　日
                     刑事第二庭  法  官 陳姵君
上正本證明與原本無異。
如不服本判決，應於送達後10日內向本院提出上訴狀（須附繕本
），上訴於臺灣高等法院臺中分院。
        　　　　　　　　　　     書記官　莊金屏
中　　華　　民　　國　　96　　年　　6 　　月　　29　　日
【附錄論罪科刑法條】
中華民國刑法第337條
意圖為自己或第三人不法之所有，而侵占遺失物、漂流物或其他
離本人所持有之物者，處5百元以下罰金。
